臺灣花蓮地方法院刑事判決　　　　　　　 94年度易字第299號
公　訴　人　臺灣花蓮地方法院檢察署檢察官
被　　　告　乙○○
　　　　　　 　　　（另案於臺灣花蓮戒治所強制戒治中）
上列被告因詐欺等案件，經檢察官提起公訴（94年度發查偵字第
653號），由本院合議庭裁定改依簡式審判程序審理，並判決如
下：
    主  文
乙○○共同意圖為自己不法之所有，以詐術使人將本人之物交付
，處有期徒刑伍月，如易科罰金，以參佰元折算壹日。
    事  實
一、乙○○與綽號「小鄭」之成年男子，基於意圖為自己不法所
    有之犯意聯絡，於民國93年2月間，在花蓮縣花蓮市○○路
    536 號匯豐汽車股份有限公司（下簡稱匯豐汽車公司）花蓮
    營業所，佯以乙○○所欲購入之車號U9–6925號自用小客車
    為擔保品，共同向安泰商業銀行中崙分行（下簡稱安泰銀行
    ）申辦貸款新台幣（下同）16萬元購入該自小客車，並於同
    年2月23日由乙○○出面簽訂貸款暨動產抵押契約書，同時
    設定動產抵押登記，約定該車輛應停放於花蓮縣花蓮市○○
    街60號，且在分期貸款未付清之前，乙○○僅得依約占有使
    用，非經債權人書面同意並辦理動產抵押變更登記，乙○○
    不得任意遷移或變更該車輛之所在，使匯豐汽車公司花蓮營
    業所及安泰銀行中崙分行承辦人員陷於錯誤，以為乙○○會
    遵守上開約定並按期清償貸款，乃同意乙○○以設定動產抵
    押及貸款方式買受該自小客車，詎乙○○與綽號「小鄭」之
    男子於詐取該16萬元銀行貸款並購得前開自小客車後，乙○
    ○不僅自始未清償任何1期分期貸款，且意圖為自己不法之
    利益，任由該綽號「小鄭」之男子取走該自小客車，致生損
    害於債權人安泰銀行，嗣安泰銀行又將上開貸款債權移轉予
    匯豐汽車公司，並為動產抵押權之債權人之變更登記，惟經
    匯豐汽車公司多次向乙○○催討無著，始查悉受騙。
二、案經匯豐汽車公司訴由臺灣花蓮地方法院檢察署檢察官偵查
    起訴。
    理  由
一、上開犯罪事實，業經被告乙○○於本院審理時坦承不諱，核
    與告訴代理人甲○○所指述之情節大致相符，且證人林家麒
    、徐建倫於偵查中均一致證稱：當時係由被告於汽車買賣契
    約書及動產抵押契約上親自簽名，被告當時也有看過所購得
    的汽車，也知道辦汽車貸款的情形等語，此外復有安泰銀行
    汽車貸款申請表暨約定書、貸款暨動產抵押契約書、動產擔
    保交易動產抵押設定登記申請書、債權人變更登記申請書、
    動產擔保交易（動產抵押）移轉契約書影本、汽車新領牌照
    登記書影本、客戶分期款繳款記錄查詢資料表影本及花蓮國
    安郵局第395號存證信函影本各1份附卷可資佐證，足認被告
    自白與事實相符，是以本件事證明確，被告前開犯行堪予認
    定，應依法論科。
二、核被告所為，係犯刑法第339條第1項之詐欺取財罪與動產擔
    保交易法第38條之罪。被告與綽號「小鄭」之成年男子間就
    上開犯行，有犯意聯絡及行為分擔，應論以共同正犯。又被
    告所犯上開2罪間，復有方法結果之牽連關係，為牽連犯，
    應依刑法第55條之規定從一重之詐欺取財罪處斷。爰審酌被
    告前未曾因故意犯罪而受有期徒刑以上刑之宣告，素行非差
    ，且於本件雖與綽號「小鄭」之男子共同向銀行詐取貸款及
    以設定動產抵押之方式購入自小客車，然僅係配合綽號「小
    鄭」之男子出面簽訂系爭貸款暨動產抵押契約書，以便任由
    「小鄭」事後取走該自小客車使用，其涉案情節並非立於犯
    罪之主導地位，惡性尚非重大，且事後於本院審理時已坦承
    全部犯行，並一再表明願意分期清償該筆貸款，惟因告訴人
    方面希望由被告家人代為出面解決，以致仍無法達成和解，
    其犯後態度亦稱良好等一切情狀，量處如主文所示之刑，並
    諭知易科罰金之折算標準。至公訴意旨雖認被告犯罪手段惡
    劣，且犯後一再飾詞狡辯，毫無悔意，應從重量處有期徒刑
    8 月，以資警惕，惟被告到庭後已坦承全部犯行，業如前述
    ，公訴檢察官到庭後參酌被告為有罪陳述之犯後態度，亦表
    示就被告量刑之部分沒有意見，而本院經審酌上開情狀後，
    則認以量處如主文所示之刑度為適當，上開公訴意旨求處被
    告有期徒刑8月，稍嫌過重，附此敘明。
三、末按「除被告所犯為死刑、無期徒刑、最輕本刑為3年以上
    有期徒刑之罪或高等法院管轄第一審案件者外，於前條第1
    項程序進行中，被告先就被訴事實為有罪之陳述時，審判長
    得告知被告簡式審判程序之旨，並聽取當事人、代理人、辯
    護人及輔佐人之意見後，裁定進行簡式審判程序。」刑事訴
    訟法第273條之1第1項定有明文。查本件被告所犯刑法第339
    條第1項及動產擔保交易法第38條之罪，其法定刑均非最輕
    本刑為3年以上有期徒刑之罪，且被告於本院94年11月10日
    準備程序進行中，復就被訴之事實為有罪之陳述，經告知被
    告簡式審判程序之旨，被告及公訴人對於本件改依簡式審判
    程序審理均表示同意，是本院即依前揭刑事訴訟法規定，裁
    定本件進行簡式審判程序，附此敘明。
據上論斷，應依刑事訴訟法第273條之1第1項、第299條第1項前
段，動產擔保交易法第38條，刑法第11條前段、刑法第339條第1
項、第28條、第55條、第41條第1項前段，罰金罰鍰提高標準條
例第1條前段、第2條，判決如主文。
本案經檢察官張立中到庭執行職務。
中　　華　　民　　國　　94　　年　　11　　月　　25　　日
　　　　　　　　　       臺灣花蓮地方法院刑事第三庭
                                     法　官　楊仲農
上列正本證明與原本無異。
如對本判決不服，應於送達後10日內，向本院提出上訴狀（應抄
附繕本）告訴人或被害人如對於本判決不服者，應具備理由請求
檢察官上訴，其上訴期間之計算係以檢察官收受判決正本之日期
為準。
                                     書記官
中　　華　　民　　國　　94　　年　　11　　月　　25　　日
附錄本判決論罪之法律條文：
中華民國刑法第339條第一項：
(普通詐欺罪)
意圖為自己或第三人不法之所有，以詐術使人將本人或第三人之
物交付者，處五年以下有期徒刑、拘役或科或併科一千元以下罰
金。
